臺灣台中地方法院刑事判決　　　　　　　　　　　　九十一年度易字第一一五七號
　　公　訴　人　臺灣臺中地方法院檢察署檢察官
　　被　　　告　甲○○
右列被告因竊盜案件，經檢察官提起公訴（九十一年度偵字第六Ｏ九六號），本院判
決如左：
    主      文
甲○○無罪。
    理      由
一、公訴意旨略以：被告甲○○與被害人丁○○之兄戊○○有財務糾紛，因而心生不
    滿，竟意圖為自己不法之所有，於民國九十一年三月十一日十時五十五分許，駕
    駛一部小貨車至台中縣豐原市○○路五十一號被害人丁○○經營之星源水電工程
    行，趁該工程行無人之際，竊取被害人丁○○所有之電焊機一台，搬置於小貨車
    車斗上，得手後即駕車離去，因認被告甲○○涉有刑法第三百二十條第一項竊盜
    罪嫌云云。
二、按犯罪事實應依證據認定之，無證據不得推定其犯罪事實，又不能證明被告犯罪
    者，應為無罪判決之諭知，刑事訴訟法第一百五十四條、第三百零一條第一項定
    有明文。又認定不利於被告之證據須依積極證據，苟積極證據不足為不利於被告
    事實之認定時，即應為有利被告之認定，更不必有何有利之證據，最高法院著有
    三十年上字第八一六號判例可資參照。
三、公訴人認被告甲○○涉有竊盜犯行，無非以被害人丁○○之指訴及證人丙○○證
    述曾於九十一年三月十一日上午，見被告在星源水電工程行搬走一台電焊機為其
    主要論據。訊據被告堅決否認右揭犯行，辯稱：其並未竊取電焊機，當天上午其
    在乙○○家，其於中午十二時許至星源水電工程行要向戊○○收錢，是事先跟戊○○約好的，當時曾碰到丁○○，丁○○並沒有提及電焊機失竊之事，一直到當
    天晚上，丁○○才來電詢問，其當時即告知丁○○並未拿電焊機等語。經查：
(一)、被害人認定被告竊取其電焊機一台，係依據其員工丙○○向其告知曾目擊被告至
    星源水電工程行搬走該電焊機為憑，然此非惟為被告所否認，且依被害人於警訊
    時指稱：「公司沒有遭受破壞，我不知嫌犯如何進入」等語，及於本院審理時指
    稱：「（你出去工作的時候，工程行裏面有沒有人？）沒有人，我有將門鎖上」
    、「（門鎖有無被破壞？）沒有」、「（甲○○有無你們工程行的鑰匙？）沒有
    」、「（丙○○在電話中已經告訴你是甲○○搬的？）是的」、「（當天十二點
    多你有碰到甲○○？）有的」、「（甲○○要去做什麼？）找戊○○要錢」、「
    （你當時有無跟甲○○說什麼？）我原本的意思是想說他把東西拿回來我就不追
    究，所以當時我沒有跟他講電焊機的事情」、「（當時為何不問甲○○？）當天
    晚上九點多的時候我打電話問甲○○，我告訴他說如果他有拿就拿回來，隔天我
    等不到他的電話，我才去報警」等語，其所指稱電焊機遭竊，門鎖卻未被破壞等
    情，與一般門戶遭竊之情已屬有違；且衡諸情理，倘若被告確有於九十一年三月
    十一日上午搬走被害人之電焊機取償，應不至於在當日中午十二時許，猶至星源
    水電工程行找戊○○索討債務；又如被害人在當日上午十一時許即已得知被告有
    竊取其電焊機，何以在當日中午十二時許見到被告時，卻未向被告提及、質問或
    要求返還？此顯悖乎一般常情。
(二)、證人丙○○即被害人之員工固於警訊、偵查中及本院審理時證稱有目擊被告至星
    源水電工程行搬走電焊機一台等語，惟證人丙○○於本院審理時證稱：「（你當
    時為何不制止？）我以為他向我老闆借的」、「（你有無跟甲○○交談？）沒有
    ，我趕著拿東西去工地，丁○○本來要我回工程行拿材料，後來他打電話給我說
    另外一個工地還有材料，叫我過去那邊拿」、「（當天水電工程行有無人看守？
    ）沒有，我們出門的時候有關門」、「（你確定就是甲○○去搬這台電焊機？）
    是的」「（你多久之後才跟丁○○講？）我去另外一個工地拿好材料，回來之後
    打電話給丁○○問他有沒有借電焊機給甲○○」、「（你知道當時工程行並沒有
    人在？）是的」等語，其既知悉星源水電工程行當時是關門狀態並且無人看守，
    又甫與被害人通完電話後即行經星源水電工程行，則在目擊他人搬走工程行內之
    電焊機，竟未見其下車詢問，亦未見其迅速以電話向被害人查證，此失諸於一般
    人之警覺性而與常情有違，是證人丙○○之證詞顯與經驗法則相違而為本院所不
    採信。
(三)、況證人乙○○即被告之僱用人於本院審理時證稱：「（九十一年三月十一日上午
    甲○○有無去工作？）當天十一日傍晚我要出國度蜜月，要搭晚上九點多的飛機
    ，前一天晚上我有交代他隔天的工作，十一日當天我早上十一點多起床，我下樓
    的時候甲○○還在我公司的樓下，我有問他工作做的怎樣，他當時說現在他才要
    過去」、「（甲○○開什麼車子去上工？）開我的藍色小貨車」、「（你的工程
    行與星源水電工程行距離多遠？）開車來回大約要二、三十分鐘」、「（甲○○
    有無告訴你當天早上要做什麼？）他有跟我說中午他會去找戊○○收錢」、「（
    你當時有無看到你車上有載東西？）車上有我的工具及甲○○的工具，我的工程
    不需要用到電焊機」、「（你當天去機場是甲○○開車載你去的？）是的」、「
    （你當時有無看到甲○○車上擺放電焊機等物？）沒有」等語，則被告於當日上
    午十一時許猶在證人乙○○家中，且證人乙○○亦未在其藍色小貨車及被告之自
    小客車上發現有何電焊機，顯見被告應未竊取被害人之電焊機，允無疑義。
四、綜上所述，被告之辯解應可採信，此外復查無其他積極之證據足以證明被告有何
    公訴人所指之竊盜犯行，既不能證明被告犯罪，爰依法為無罪判決之諭知。
據上論斷，應依刑事訴訟法第三百零一條第一項，判決如主文。
中      華      民      國      九十一      年      七      月    一    日
                                    臺灣臺中地方法院刑事第七庭
                                        法  官  簡源希
右正本證明與原本無異。
如不服本判決，應於判決送達後十日內向本院提出上訴狀，上訴於臺灣高等法院臺中
分院( 須附繕本 )。
                                        書記官
中      華      民      國      九十一      年       七     月    二    日
